【裁判字號】    97,交聲,1945
【裁判日期】    970930
【裁判案由】    聲明異議
【裁判全文】
臺灣高雄地方法院交通事件裁定        97年度交聲字第1945號
原處分機關  交通部公路總局高雄區監理所
法定代理人  陳聰乾
異  議  人
即受處分人  歡樂企業行即甲○○
代  理  人  乙○○
上列受處分人因違反道路交通管理處罰條例案件，對於交通部公
路總局高雄區監理所民國97年8 月11日所為之處分（原處分：高
監自裁字第裁80-NJ0000000號），聲明異議，本院裁定如下：
    主  文
異議駁回。
    理  由
一、原處分意旨略以：異議人即受處分人於民國97年1 月21日14
    時9 分許，駕駛車牌號碼4726-NY 號自用小貨車，行經高雄
    縣鳥松鄉○○路台亞加油站前，因駕車行經有燈光號誌管制
    之交岔路口闖紅燈，經科學儀器拍照並由警逕行舉發，爰依
    道路交通管理處罰條例第53條第1 項規定，裁處異議人罰鍰
    新臺幣（下同）4500元等語。
二、異議意旨則以：異議人未收到舉發通知單，致無法於應到案
    日期前繳納罰鍰，故原處分裁決之罰鍰超過2700元部分有誤
    ，為此狀請撤銷原處分超過2700元部分等語。
三、按汽車駕駛人，行經有燈光號誌管制之交岔路口闖紅燈者，
    處1800元以上5400元以下罰鍰，道路交通管理處罰條例第53
    條第1項 定有明文。經查：
  (一)異議人於上揭時間駕駛車牌號碼4726-NY 號自用小貨車，行
    經高雄縣鳥松鄉○○路台亞加油站前，因駕車行經有燈光號
    誌管制之交岔路口闖紅燈，經拍照採證逕行舉發，嗣經原處
    分機關於97年8 月11日裁處異議人罰鍰4500元之事實，有上
    開裁決書、高雄縣政府警察局高警交字第NJ0000000 號舉發
    違反道路交通管理事件通知單1 紙及逕行舉發違規照片2 張
    在卷可憑，復為異議人所不爭執，應堪認定。
  (二)又按處理違反道路交通管理事件，有關文書送達之程序，依
    行政程序法之規定，違反道路交通管理事件統一裁罰基準及
    處理細則第5 條亦有明文；再按送達，於應受送達人之住居
    所、事務所或營業所為之；於應送達處所不獲會晤應受送達
    人時，得將文書付與有辨別事理能力之同居人、受僱人或應
    送達處所之接收郵件人員；應受送達人或其同居人、受僱人
    、接收郵件人員無正當理由拒絕收領文書時，得將文書留置
    於應送達處所，以為送達；又送達不能依前2 條規定為之者
    ，得將文書寄存送達地之地方自治或警察機關，並作送達通
    知書2 份，1 份黏貼於應受送達人住居所、事務所、營業所
    或其就業處所門首，另1份交由鄰居轉交或置於該送達處所
    信箱或其他適當位置，以為送達；前項情形，由郵政機關為
    送達者，得將文書寄存於送達地之郵政機關；寄存機關自收
    受寄存文書之日起，應保存3個月；行政程序法第72條第1項
    前段、第73條第1 項、第3 項、第74條分別定有明文。
  (三)本件上開高雄縣政府警察局高警交字第NJ0000000 號舉發違
    反道路交通管理事件通知單，其所寄送之地址係異議人之營
    業所地址，即「高雄縣鳳山市○○路430 號1 樓」，然因郵
    政機關按址送達2 次均未獲會晤異議人，亦未有辨別事理能
    力之同居人、受僱人或接收郵件人員代為收受送達，郵政機
    關即依行政程序法第73條第1 項、第74條第2 項規定，於97
    年3 月7 日寄存於鳳山新富郵局，以為寄存送達，異議人於
    97年8 月14日臨櫃領取，故鳳山新富郵局所出具之各類掛號
    郵件投遞日期證明單所載投遞日期97年8 月14日係異議人臨
    櫃領取郵件之日期等情，有高雄縣政府警察局97年6 月19日
    高縣警交字第0970080447號函檢附送達證書，及中華郵政股
    份有限公司鳳山郵局97年9 月16日鳳郵字第0970200256號函
    可稽，且異議人所提出之高雄縣政府營利事業登記證上所載
    之住址亦係上開營業所地址，堪認原舉發單位依異議人之「
    高雄縣鳳山市○○路430 號1 樓」地址寄發舉發通知單，尚
    無違誤。衡以郵政機關係經常對外處理大量郵務之送達機關
    ，有一定監督機制，所為送達郵件業務程序應係客觀而難以
    作假，且郵政機關與異議人當無嫌隙，亦不至憑空捏造上開
    送達經過，是縱異議人事後因故未自行向郵政機關領取舉發
    通知單而無法得知應到案日期，致受前開裁決，亦屬異議人
    個人疏漏。又上開舉發通知單自送達證書所載寄存之日即97
    年3 月7 日發生送達之效力，而依卷附之本件裁決書所載，
    異議人應到案日期係97年3 月27日以前，卻迄至97年4 月27
    日以前仍未到案，顯已逾到案期限30日以上，依違反道路交
    通管理事件統一裁罰基準表之規定，原處分機關所為裁罰異
    議人4500元之罰鍰之處分，並無不當。
  (三)綜上所述，異議人確有如舉發違反道路交通管理事件通知單
    所載之違規事實，應可認定。故原處分機關據以援引上開規
    定，裁處如上開裁決書處罰主文所示之罰鍰，並無不當；本
    件異議為無理由，應予駁回。
四、據上論斷，應依道路交通案件處理辦法第19條，裁定如主文
。
中    華    民    國    97    年    9     月    30    日
                  交通法庭    法  官  王淑惠
以上正本證明與原本無異。
如不服本裁定，應於收受送達後5 日內向本院提出抗告狀。
中    華    民    國    97    年    9     月    30    日
                              書記官  郭素蓉


司法院資訊處製作；財團法人民間司法改革基金會備份。
